Inventaris van het archief van de familie Baart de la Faille, 1764-1956 (1996)
Nationaal Archief, Den Haag
- BAART DE LA FAILLE., II.
  - Tjalling Petrus Baart de la Faille (1878- )., M.
    - Stukken betreffende zijn partikulier leven., b.
      - Rede van Tj.P. Baart de la Faille gehouden ter gelegenheid van de 80ste verjaardag van Dr. J.M. Baart de la Faille., 27 september 1947.; 229; 1 stuk
      - Dagbladartikel over de geschiedenis van de tabak., Z.d.; 230; 1 stuk
  - Drs. Robert Daniël Baart de la Faille (1883-1950) en Josina van Baarda (1889- )., N.
    - Stukken betreffende zijn openbaar leven., a.
      - Inventaris der Archieven van het Geneeskundig Staatstoezicht in Noord-Holland 1801-1865 door R.D. Baart de la Faille., 1922.; 231; 1 stuk; Gedrukt.
      - Brief betreffende zijn benoeming tot Rijksarchivaris van de Minister van Onderwijs, Kunsten en Wetenschappen, concept, alsmede dagbladknipsels betreffende zijn benoeming., Mei 1938.; 232; 5 stukken
    - Stukken betreffende zijn partikulier leven., b.
      - Menu, trouwkaart en geboortekaartjes van Wildervanck de Blécourt-Alberts, alsmede J. Sprenger en J.J.L. Servatius en kinderen., 29 april 1914-7 april 1940.; 233; 5 stukken
      - Krantenknipsel betreffende zijn benoeming tot Lid van Verdienste van de IJsvereeniging Haarlem., 11 december 1939.; 234; 1 stuk
      - Ingekomen brieven van Dr. J.M. Baart de la Faille en Tj.P. Baart de la Faille., 1940-1944.; 235; 1 omslag
    - Josien van Baarda., c.
      - Ingekomen brief van Dr. J.M. Baart de la Faille., 22 december 1944.; 236; 1 stuk
  - Dr. Jacob Baart de la Faille (1886-) en Jkvr. Engelina Arnoldina van Foreest (1890-1952)., O.
    - Geboortekaartje van zijn zoon Wilfried., 15 maart 1928.; 237; 1 stuk
    - Dagbladknipsel betreffende door Dr. J. Baart de la Faille gehouden lezingen, alsmede een folder over een door hem geschreven boek "Flitsen uit het Joegoslavische Volksleven"., 1937.; 238; 1 omslag
  - J. Baart de la Faille (1913-)., P.
    - Stukken betreffende de huizen aan de Ossemarkt 5 en 6 te Groningen en hun bewoners., 1954 en z.d.; 239; 4 stukken
    - Grafrede voor Dr. J.M. Baart de la Faille door zijn zoon J. Baart de la Faille, 17 april 1952. Z.d.; 240; 1 stuk; Getypt.
    - Biografie van Dr. J.M. Baart de la Faille door J. Baart de la Faille, Ca. 1952.; 241; 1 stuk
      Getypt afschrift
    - Dagbladknipsel met demografische gegevens over Alkmaar in het jaar 1959., Z.d.; 242; 1 stuk
  - Cornelis Adrianus Baart de la Faille (1914-)., Q.
    - Verklaring van inenting tegen pokken van C.A. Baart de la Faille., 24 september 1915. 6 juli 1927.; 243; 1 stuk
    - Pagina van het Utrechtsch Dagblad bevattende een artikel over het historisch gedenkboek van de Vereeniging "Hendrick de Keyser" door Dr. F. Vermeulen over de bouwkunst in Nederland., 25 oktober 1939.; 244; 1 stuk
    - "De Evangelisch-Luthersche kerk te Utrecht" door C.A. Baart de la Faille, overdruk uit het jaarboekje van "Oud-Utrecht"., 1943.; 245; 1 stuk
  - Dr. Robert Leonard Baart de la Faille (1907- ) en Catharina Johanna Elisabeth Pabst (1909- )., R.
    - Geboortekaartjes van hun drie oudste kinderen., 10 oktober 1936-22 augustus 1941.; 246; 3 stukken
    - Stukken betreffende zijn promotie tot doctor in de medicijnen., 25 april 1939.; 247; 2 stukken
- HOLTIUS., III.
  - Cecilia Holtius- de Brueijs (1792-1867).
    - Brief van S.P. Baart de la Faille te Groningen., 27 september 1836.; 248; 1 stuk
- CROMMELIN., IV.
  - Robert Daniël Crommelin (1741-1808) en Maria Elisabeth Noortwijck (1751-1798)., A.
    - Feestgedicht ter gelegenheid van de zilveren bruiloft van R.D. Crommelin en M.E. Noortwijck., 19 februari 1794.; 249; 1 stuk; Gedrukt.
  - Ds. Samuel Crommelin (1778-1858) en Magdalena Wilhelmina Brouwer (1778-1854)., B.
    - Feestgedicht ter gelegenheid van hun huwelijk., 20 september 1802.; 250; 1 stuk; Gedrukt.
    - Gedichten, gedeeltelijk afgeschreven en aantekeningen over bijbelteksten, gelegenheidsgedichten in het Nederlands, Frans, Duits en Engels van de familie Crommelin, alsmede een grafrede bij de dood van Claude Crommelin (1769-1824)., 1820-1824.; 251; 1 omslag
    - Overlijdensadvertenties en necrologieën van Ds. S. Crommelin en M.W. Brouwer, alsmede de grafrede bij de dood van M.W. Brouwer door Ds. S. Crommelin, 1854-1858.; 252; 1 omslag; Gedrukt.
    - Lithografie van een portret van S. Crommelin., Z.d.; 253; 1 stuk
- DRAISMA VAN VALKENBURG., V.
  - Samuel Draisma van Valkenburg (1830-1894) en Maria Christina Jacoba Baart de la Faille (1841-1915).
    - Necrologie van M.C.J. Baart de la Faille., 23 februari 1915.; 254; 1 stuk
- LIEFRINCK., VI.
  - Frans Adam Liefrinck (1864-1920) en Maria Adriana Leonarda Baart de la Faille (1874-).
    - Toespraak bij en menu van de 70ste verjaardag van M.A.L. Liefrinck-Baart de la Faille., 15 januari 1944.; 255; 2 stukken
- SPRENGER., VII.
  - Heinrich Guestav Wilhelm Sprenger (1870-1944) en Maria Christina Jacoba Baart de la Faille (1875-).
    - Stukken betreffende zijn openbaar leven., a.
      - Dagbladartikelen betreffende zijn afscheid als direkteur van de Leeuwarder Courant., 1935.; 256; 3 stukken
    - Stukken betreffende zijn partikulier leven., b.
      - Feestcourant ter gelegenheid van het huwelijk van H.G.W. Sprenger en M.C.J. Baart de la Faille., 7 april 1899.; 257; 1 stuk
      - Groepsfoto en portretten van de familie Sprenger., Z.d. (1903-1909).; 258; 1 omslag
      - Gedeelte van het menu van het zilveren huwelijksfeest van H.G.W. Sprenger en M.C.J. Baart de la Faille, met hun opgeplakte foto's., 6 april 1924.; 259; 1 stuk
      - Necrologieën van H.G.W. Sprenger., 8 september 1944.; 260; 1 stuk
      - Dagbladknipsel betreffende de crematie van Mr. J. Sprenger., 26 juli 1948.; 261; 1 stuk
    - Stukken betreffende M.C.J. Baart de la Faille., c.
      - Menu en gedicht ter gelegenheid van de 80ste verjaardag van M.C.J. Baart de la Faille., 5 oktober 1955.; 262; 3 stukken
- VAN BEEK., VIII.
  - Dr. Jacob van Beek (1879-) en Caroline Josephine Baart de la Faille (1877-1929).
    - Huwelijksadvertentie van J. van Beek en C.J. Baart de la Faille., 12 januari 1927.; 263; 1 stuk
- HOOFT VAN IDDEKINGE., IX.
  - Mr. Dr. Francois Henri Arnold Hooft van Iddekinge (1879-1947) en Josephine Catharina Baart de la Faille (1881-1946).
    - Menu van hun huwelijksdiner., 13 oktober 1908.; 264; 1 stuk
    - Uittreksel uit het register van de Burgerlijke Stand te Haarlem betreffende het overlijden van F.H.A. Hooft van Iddekinge en J.C. Baart de la Faille., 30 december 1946, 3 januari 1947. 15 april 1947.; 265; 2 stukken
- PEKELHARING., X.
  - Cornelis Dirksz. Pekelharing (1760-1800)., A.
    - Oorspronkelijke en afgeschreven gedichten, merendeels van politieke strekking, door C. Dirksz. Pekelharing., 1795-1798.; 266; 1 omslag
  - Dirk Corn.z. Pekelharing (1783-1857)., B.
    - Notitieboekje van uitgaven en inkomsten van D. Pekelharing, apotheker., 1810-1838.; 267; 1 cahier
    - "Vrijmoedige gedachten wegens het verbeteren van den Schinkeldijk aan de oostzijde van Zaandam"., 1827.; 268; 1 deel; Gedrukt.
  - Mr. Cornelis Pekelharing (1811-1873) en Johanna van Ree (1812-1885)., C.
    - Diploma van de Illustrissum Senatus Veteranorum aan de Universiteit te Amsterdam voor C. Pekelharing., 18 januari 1834.; 269; 1 stuk
    - Biografische notitie betreffende Mr. C. Pekelharing en J. van Ree., Z.d.; 270; 1 stuk
  - Ds. Klaas Rutger Pekelharing (1824-1885) en Derika Alida Broese (1825-1910)., D.
    - Brieven aan aan K.R. Pekelharing en D.A. Broese van A. Pekelharing, Mr. C. Pekelharing, D. Cornz. Pekelharing, G. Pekelharing en J. Pekelharing-van Ree., 1840-1871.; 271; 1 omslag
  - Dr. Cornelis Adrianus Pekelharing (1848-1922)., E.
    - Stukken betreffende zijn openbaar leven., a.
      - Stukken van C.A. Pekelharing als hoogleraar in de geneeskunde aan de Rijksuniversiteit te Utrecht., 1881-1921.; 272-279; 2 omslagen
        - Rede gehouden bij het aanvaarden van zijn hoogleraarschap., 272
        - Stukken betreffende het onderzoek inzake het voorbereidend onderwijs voor geneesheren., 273
          Zie ook nr. 116.
        - Dagblad- en tijdschriftartikelen over C.A. Pekelharing., 274
        - Rede bij de herdenking van het 261-jarig bestaan van de Universiteit door C.A. Pekelharing., 275
        - Necrologieën van Dr. S.K. Hulshoff en Dr. H. Treub door C.A. Pekelharing, alsmede foto's van geschilderde portretten van Dr. H. Treub., 276
        - Bedankbrief aan zijn leerlingen door C.A. Pekelharing, 277; Gedrukt.
        - Biografie en herdenkingsrede gewijd aan Dr. P.C. Donders, alsmede een rede bij de onthulling van een "Donders"-monument te Utrecht door C.A. Pekelharing en krantenberichten over Dr. F.C. Donders., 278
        - Een college inde histochemie van C.A. Pekelharing aan de Rijksuniversiteit te Utrecht., 279
      - Toespraken over de "beri-beri" door C.A. Pekelharing gehouden voor de Vereniging tot Bevordering der Geneeskundige Wetenschappen in Nederlandsch-Indië, 1887.; 280; 1 deel; Gedrukt.
      - Biografische en medische artikelen, manuscripten en in overdruk uit "Mannen van Beteekenis in onze dagen" en het "Nederlandsch Tijdschrift voor Geneeskunde" door C.A. Pekelharing., 1903-1918 en z.d.; 281; 1 omslag
      - Rede bij de opening van het 12e Nederlands Natuur- en Geneeskundig Congres te Utrecht door C.A. Pekelharing., 1909.; 282; 1 deel; Gedrukt.
      - Krantenartikel betreffende de eerste steenlegging van een physiologisch-chemisch laboratorium ten behoeve van de Rijksuniversiteit te Utrecht., 5 oktober 1933.; 283; 1 stuk
    - Stukken betreffende zijn partikulier leven., b.
      - Kinderboek van C.A. Pekelharing, alsmede een opgeplakte schenkingsbrief van de Doopsgezinde kerk te Zaandam (Oostzijde)., 15 maart 1857.; 284; 1 stuk
      - Ingekomen brieven van Mr. B.H. Pekelharing, C.J. Pekelharing, J. Pekelharing-van Ree, Senaat van de Rijksuniversiteit te Utrecht en Dr. C. Winkler, 17 oktober 1869-20 september 1906.; 285; 1 omslag
      - Exemplaren van dagbladen bevattende artikelen over P.R. Campert., 18-31 augustus 1877.; 286; 2 stukken
      - Diploma van honorair lidmaatschap der Nederlandsche Vereeniging ter bevordering der Psychiatrie van C.A. Pekelharing., 29 juni 1879.; 287; 1 stuk
      - Twee exemplaren van "Eigen Haard" bevattende artikelen over C.A. Pekelharing, 1887-1918.; 288; 2 delen
      - Toespraken door C.A. Pekelharing ter gelegenheid van het huwelijk van Dr. J.M. Baart de la Faille en M. Pekelharing, 7 maart 1912.; 289; 2 stukken
      - Dagbladartikel over Mr. S. Muller Fz. door C.A. Pekelharing., 1 februari 1914.; 290; 1 stuk
      - Necrologieën van C.A. Pekelharing, alsmede condoleantiebrieven aan zijn familie van de Curatoren der Rijksuniversiteit te Utrecht en de Koninklijke Akademie van Wetenschappen te Amsterdam., September 1922.; 291; 1 omslag
      - Foto's van het studeervertrek van C.A. Pekelharing, Maliebaan 8 te Utrecht., Z.d. (20e eeuw).; 292; 1 omslag
  - Willem Jan Pekelharing (1850-1933)., F.
    - In memoriam W.J. Pekelharing door T.J. van der Ploeg., 24 september 1933.; 293; 1 stuk
  - Dr. Nicolaas Rutger Pekelharing (1885-1930)., G.
    - Biografie van N.R. Pekelharing, Z.d.; 294; 6 stukken; gedrukt.
- SMIT., XI.
  - Andries Smit Gz. (1819-1890).
    - Gedicht van A. Smit Gz. opgedragen aan zijn zoon G.A. Smit, 1874.; 295; 1 stuk; Gedrukt.
- KAN., XII.
  - Johanna Berendina Kan-Pekelharing (1878-1949).
    - Grafrede voor en in memoriam J.B. Kan-Pekelharing., februari 1949-april 1949.; 296; 2 stukken
      Het familie archief Tresling berust voor het grootste gedeelte in het Rijksarchief in Groningen.
- TRESLING., XIII.
  - Mr. Theunes Haakma Tresling (1769-1828) en Elisabeth Ruardi (1775-1847)., A.
    - Latijnse opstellen en gelegenheidsgedichten door Th. Haakma Tresling., 1784-1789.; 297; 1 omslag
    - Uitnodiging voor een prijsuitreiking op het gymnasium te Groningen., 1791.; 298; 1 stuk
    - Gedicht ter gelegenheid van zijn promotie door I.A. van Zuylen van Nyevelt., Z.d. (1793); 299; 1 stuk
    - Diploma van de Maatschappij dar Nederlandsche Letterkunde houdende de benoeming tot lid van Th. Haakma Tresling., December 1822.; 300; 1 stuk
    - Artikel over het Burger-weeshuis 1810-1814 door M. Beekhuis in de Groninger Volksalmanak., 1848.; 301; 1 stuk
    - Foto van een met potlood getekend portret van E. Ruardi en gefotografeerde portretten naar schilderijen van Th. Haakma Tresling en E. Ruardi., Z.d.; 302; 3 stukken
  - Joannus Ruardi Tresling (1795-1831)., B.
    - Gedicht door J. Ruardi Tresling opgedragen aan Koning Willam I bij het 200-jarig bestaan der Groningsche Universiteit in 1814., 1816.; 303; 1 deel; Gedrukt.
  - Mr. Tjalling Petrus Tresling (1809-1844) en Willemina Lourentia Stratingh (1810-1875)., C.
    - Stukken betreffende zijn openbaar leven., a.
      - Rede als lid van de Tweede Kamer door T.P. Tresling. 24 februari 1844., Z.d.; 304; 2 stukken; Getypt afschrift en gedrukt
      - Beschrijving van een medaille van het Genootschap ter Bevordering der Nijverheid te Onderdendam., Z.d. (1840).; 305; 1 stuk
    - Stukken betreffende zijn partikulier leven., b.
      - Geboorteadvertentie van W.L. Strating., 17 april 1810.; 306; 1 stuk
      - Gelegenheids- en andere gedichten in het Nederlands en het Latijn, een toneelstuk en prozawerk, gedeeltelijk in manuscript, gedeeltelijk verschenen in de "Huisvriend" en de "Groninger Volksalmanak" van 1838-1845., 1821-1843.; 307; 1 pak
      - Inschrijvingsbewijs van Mr. Tj.P. Tresling aan de Universiteit van Groningen., 19 oktober 1827.; 308; 1 stuk
      - Vertaald werk uit het Grieks, alsmede aantekeningen bij zijn vertaling van "Habrokomes en Anthia", Z.d. (1829, 1830); 309; 1 omslag; Manuscript, gedrukt of getypt.
      - "Rudolphi Agricolae Vita" (Over het leven van Agricola) door T.P. Tresling, 1830.; 310; 1 deel; Manuscript.
      - Reisverslagen en een artikel getiteld: "Harddraverij" door T.P. Tresling, gedeeltelijk in, 1830-1837.; 311; 1 omslag; Gedeeltelijk in manuscript en gedrukt.
      - Ingekomen brieven van de Rijksuniversiteit te Utrecht betreffende literaire prijsvragen, alsmede de stellingen hiervoor in afschrift., Z.d.; 312; 1 omslag
      - "Brieven van een flankeur" en een verslag van de 10-daagse veldtocht, alsmede de briefwisseling van T.P. Tresling met zijn moeder, die de grondslag vormde voor deze verslagen., 1830-1932.; 313-315; 2 omslagen, 2 delen, 2 stukken
        - Briefwisseling van T.P. Tresling met E. Tresling-Ruardi, zijn moeder. 29 november 1830-3 september 1831., 313; 1 omslag
        - Verslag van de 10-daagse veldtocht, afschriften, en "Brieven van een flankeur", overdruk uit de Groninger Volksalmanak, 1845., 314; 2 delen, 2 stukken
        - Krantenberichten over de vrijwillige flankeurs, alsmede een college hierover door Prof. J.H. Gosses, 1931, overdruk uit de Groninger Volksalmanak, 1932., 315; 1 omslag
      - Brief aan T.P. Tresling van de redakteur van het Jaarboekje uitgegeven door het Friesch Genootschap., 26 oktober 1831.; 316; 1 stuk
      - Gedichten ter ere van de promotie van T.P. Tresling, gedrukt, gedeeltelijk in concept, met brief van J, ten Brink, alsmede een uitnodiging voor het promotiediner., 1834.; 317; 1 omslag
      - Ingekomen brieven van J. Boot, in het latijn., 1836-1837.; 318; 2 stukken
      - Uitnodiging tot bijwoning van de Algemene Vergadering van de Maatschappij der Nederlandsche Letterkunde., 4 mei 1844.; 319; 1 stuk
      - Necrologieën van T.P. Tresling en gedichten te zijner gedachtenis, o.a. uit de Groninger Volksalmanak en Provinciale Groninger Courant., 1844-1845.; 320; 1 omslag
    - Stukken van W.L. Stratingh., c.
      - Ingekomen brieven van G.S. Baart de la Faille-Tresling en I.L. Schaap., 1844-1872.; 321; 2 stukken
      - Kwitantie betreffende een schenking in effecten aan G.S. Tresling., 23 september 1869.; 322; 1 stuk
  - Dr. Paulus Tresling (1810-1866)., D.
    - "De Ruptura Uteri", proefschrift van P. Tresling met een gedicht door Mr. T.P. Tresling., 1845.; 323; 1 deel; Gedrukt
  - Dr. Sibrandus Stratingh Tresling (1836-1897)., E.
    - "Het bouwen van arbeiderswoningen" door S. Stratingh Tresling, bekroond met de gouden medaille door de Nederlandsche Maatschappij ter bevordering van Nijverheid, met een dagbladartikel over de bekroning en een notitie over het boek., 1870 en Z.d.; 324; 1 deel, 2 stukken
    - Oorkonde ter gedachtenis van de zilveren bruiloft van S. Stratingh Tresling en C.R. Tonckens alsmede een blad met handtekeningen van de genodigden., 26 juli 1892.; 325; 2 stukken in kartonnen omslag
    - In memoriam S. Stratingh Tresling in het Nederlandsch Tijdschrift voor Geneeskunde, alsmede een album met de namen van vrienden., 1897-1898.; 326; 1 deel, 1 stuk
  - Mr. Theunes Haakma Tresling (1838-1904) en Josephina Catharine Alberda van Ekenstein (1839-1914)., F.
    - Mr. Th. Haakma Tresling., a.
      - Onderscheiding voor Th. Haakma Tresling op het gymnasium te Groningen., 4 juli 1857.; 327; 1 stuk
      - Doctoraatsbul van Th. Haakma Tresling behaald te Groningen., 18 december 1862.; 328; 1 stuk
      - Stukken betreffende de zilveren bruiloft van Th. Haakma Tresling en Jkvr. J.C. Alberda van Ekenstein., 22 juni 1894.; 329; 1 omslag
    - J.C. Alberda van Ekenstein., b.
      - Akte van scheiding van de boedel van J.C. Alberda van Ekenstein., 30 april 1914.; 330; 1 stuk
  - Roelina Alberta Tresling (1869-1954)., G.
    - Receptieboek van haar 70ste verjaardag., 1939.; 331; 1 deel
  - Willemina Lourentia Tresling (1874- ), H.
    - Diploma's van kennis van de franse taal van de Universiteit te Parijs, alsmede de exameneisen in afschrift., 1934-1936.; 332; 1 omslag
- RUARDI., XIV.
  - Mr. Johannes Ruardi (1746-1815).
    - Uittreksel uit het Album amicorum van J. Ruardi, Leovardiensis, litt. stud., Franeker. 1764.; 333; 2 stukken
    - Gedicht in het latijn ter ere van de geboorte van de erfprins Willem Frederik door J. Ruardi.., 5 november 1772.; 334; 1 deel; Gedrukt.
- STRATINGH., XV.
  - Dr. Sibrandus Stratingh Elzoo (1785-1841)., A.
    - Gedichten door het "Dames Kransje Tot Nut en Stichting" ter ere van S. Stratingh Elzoo bij zijn benoeming tot hoogleraar., 18 december 1823.; 335; 1 stuk; Gedrukt.
    - "De continua et admiranda rerum metamorphosi chemica", rede gehouden door S. Stratingh Elzoo bij de overdracht van hot rectoraat der Universiteit te Groningen., 1832.; 336; 1 deel; Gedrukt.
    - Gefotografeerde afbeelding en een prent van S. Stratingh Elzoo., Z.d.; 337; 2 stukken
    - Dagbladknipsel over de begrafenis van S. Stratingh Elzoo op 9 december 1841 in de serie "0ud-Groningen LX"., Z.d.; 338; 1 stuk
    - Artikel in de Frankfurter Zeitung over "Selbstfahrende Wagen", waarin S. Stratingh Elzoo genoemd wordt., 28 februari 1899.; 339; 1 stuk
  - Dr. Gozewinus Acker Stratingh (1804-1876)., B.
    - Artikelen uit de Groninger Volksalmanak door G. Acker Stratingh., 1838-1851.; 340; 1 omslag
- STUKKEN, WEIKE NIET IN EEN VAN DE HIERVOOR GENOEMDE RUBRIEKEN KUNNEN WORD EN ONDERGEBRACHT., XVI.
  - Uittreksel van een dagbladartikel in de Haagse Courant van 24 augustus 1831 over het bezoek van Willem en Frederik, Prinsen van Oranje, aan Den Haag, in het frans vertaald., Z.d.; 341; 1 stuk
  - Afbeeldingen van gedenkpenningen uitgegeven door de Groningse Universiteit ter gelegenheid van historische gebeurtenissen., Z.d. (ca, 1850).; 342; 1 stuk
  - Notitieboekje met medische en huishoudelijke aantekeningen., Z.d. (ca. 1880).; 343; 1 stuk
  - Album bevattende gedichten in de moderne talen, alsmede aantekeningen op medisch en ander wetenschappelijk gebied., Z.d. (ca. 1865).; 344; 1 stuk
- AANVULLING 1988: BOEKWERKEN, ALBUMS EN FOTOGRAFISCHE PORTRETTEN., XVII.
  - BAART DE LA FAILLE., 1
    - dr. Jacob Baart de la Faille (1757-1823)., A.
      - Verhandeling over de rekenkunsten [...]. Den Haag, 1778.; 345
    - dr. Jacob Baart de la Faille (1795-1867)., B.
      - Dissertatie in het Latijn over verstikking en schijndood, vooral bij pasgeborenen. Groningen, 1817.; 346
      - Aanvaardingsrede in het Latijn als hoogleraar in de medicijnen aan de universiteit van Groningen over schade aangericht door verschillende recente medische opvattingen., 1832.; 347
      - Overdruk uit het Nederlandsch Tijdschrift voor Geneeskunde van een artikel over Cystovarium., 1864.; 348
      - Catalogi van nagelaten autografen en van zijn bibliotheek., 1868.; 349
    - dr. Johan Marcus Baart de la Faille (1800-1882)., C.
      - Dissertatie in het Latijn over myelitis of ruggemergontsteking. Groningen, 1823.; 350
      - Fotografische portretten van Baart de la Faille en zijn echtgenote Adriana Leonarda Crommelin., Z.j.; 351
      - Album, aangeboden bij gelegenheid van zijn vijftigjarig doctorschap in de medicijnen., 1873.; 352
    - dr. Marcus Jan Baart de la Faille (1828-1895)., D.
      - Nizza en haar klimaat, voor geneeskundigen en niet-geneeskundigen beschreven. Leeuwarden, 1871.; 353
    - dr. Jacob Baart de la Faille (1839-1918) en Geertje Sibranda Tresling (1842-1915)., E.
      - Stellingen en dissertatie over Anomale dubbelvormen van den canalis genitalis feminis., 1863.; 354
      - Fotografische portretten van Baart de la Faille en Geertje Sibranda Tresling., Z.j.; 355
      - Album, aangeboden bij gelegenheid van zijn vijftigjarig doctorschap in de medicijnen., 1913.; 356
      - Diploma van eer, uitgereikt door de Nederlandsche Maatschappij ter Bevordering van de Geneeskunst., 1917.; 357
    - dr. Samuel Baart de la Faille (1842-1917)., F.
      - Botthold Ephraïm Lessing en de Wolffenbuttelsche fragmenten. Proefschrift van Baart de la Faille in de godgeleerdheid. Leiden, 1867.; 358
    - dr. Johan Marcus Baart de la Faille (1867-1952)., G.
      - Dissertatie over Bacteriurie bij febris typhoidea. Utrecht, 1895.; 359
      - "De sociale geneeskunde als vak van wetenschap en als vak van onderwijs", rede, uitgesproken bij de aanvaarding van zijn hoogleraarsambt in Utrecht., 1918.; 360
      - "Veertigjarig doctorsjubileum prof. J.M. Baart de la Faille", overdruk van een artikel van P.A. de Wilde in het Nederlands tijdschrift voor geneeskunde., 1935.; 361
      - Album, aangeboden aan Baart de la Faille bij zijn zeventigste verjaardag, bij gelegenheid van de overhandiging van zijn geschilderd portret., 1937.; 362
      - Overdrukken van artikelen in het Nederlands tijdschrift voor geneeskunde over ongevallenwetgeving en levensverzekering., 1938-1942.; 363
      - Sociale geneeskunde. Monografie van Baart de la Faille in Servire's Encyclopaedie, met correspondentie met de uitgever., 1943-1948.; 364
      - "Christiaan Eijkman", overdruk van een bijdrage van Baart de la Faille aan Nederlandsche helden der wetenschap, Amsterdam, 1946, met briefwisseling over de uitgave., 365
      - "Een nieuwe tuberculose-sterftekaart van Nederland", overdruk uit de Verslagen der Tuberculose-Studie-Commissie ...., 1947.; 366
    - dr. Samuel Baart de la Faille (1971-1943) en Henriëte Elise Charlotte Philippine Wichers Hoeth (1872-1940)., H.
      - Tolstoi als theoloog en moralist, proefschrift van Baart de la Faille in de godgeleerdheid. Groningen, 1897.; 367
      - Kranteartikel over zijn 25-jarig jubileum als predikant van de Nederlandse Hervormde Kerk in Londen., 1926.; 368
      - Verzen door Henriëtte Baart de la Faiile-Wichers Hoedt. Arnhem, 1924.; 369
    - Overige familieleden., I.
      - Fotografisch portreten van Tjalling Petrus Baart de la Faille, (1878-1956).; 370
      - "Einiges über Turgor und Permeabilität bei Pilzsporen.", overdruk van een artikel van Cornelis Jacob Baart de la Faille (1880-1939) in Recueil des travaux botaniques Néerlandaises., 1906.; 371
      - Dissertatie van Cornelis Jacob Baart de la Faille in de biologie over Statistische onderzoekingen bij senecio vulgaris L.. Groningen, 1914.; 372